臺灣花蓮地方法院刑事判決　　　　　　　　　　　　　九十二年度訴字第二六三號
　　公　訴　人　臺灣花蓮地方法院檢察署檢察官
　　被　　　告　丁○○
　　指定辯護人　本院公設辯護人甲○
右列被告因違反毒品危害防制條例案件，經檢察官提起公訴（九十二年度偵字第一一
九四號），本院判決如左：
    主  文
丁○○共同連續運輸第二級毒品，累犯，處有期徒刑玖年。
扣案之安非他命拾參包（驗後總淨重肆佰柒拾玖點陸陸公克），沒收銷燬之；台灣宅
配通配送收執聯貳張（貨件追蹤查詢號碼分別為000000000000號、00
0000000000號）上偽造的「楊萬來」署押各壹枚，沒收之。
    事  實
一、丁○○曾因為違反麻醉藥品管理條例案件，經台灣新竹地方法院以八十六年度竹
    簡字第七七五號判處有期徒刑五月確定後，於民國八十八年二月五日執行完畢，
    丁○○卻仍然不知道悔改，竟與姓名年籍不詳綽號「李ㄝ」（另案偵查中）及化
    名「林文清」（另案偵查中）的成年男子共同基於運輸第二級毒品安非他命及行
    使偽造文書的概括犯意，約定每次先由「李ㄝ」向在屏東地區的「林文清」以新
    台幣（下同）二萬四千元購買半公斤的安非他命並匯款後，再由「林文清」將「
    李ㄝ」所購買的安非他命直接以宅配的方式寄至花蓮縣吉安鄉○○村○○○街五
    四五巷二十號給丁○○，且為逃避追查，並約定「林文清」寄送包裹給丁○○時
    ，在包裹上及宅配資料上填載的收件人姓名為「楊萬來」，再由丁○○以「楊萬
    來」名義簽收內容物為安非他命的包裹，三人以此方式先後在九十二年二月六日
    至七日、二月十日至十一日，利用不知情的台灣宅配通股份有限公司（下稱台灣
    宅配通）送貨人員，各運輸約半公斤的安非他命至花蓮縣吉安鄉○○村○○○街
    五四五巷二十號丁○○住處共計二次，丁○○隨即在台灣宅配通配送收執聯的收
    件人欄上偽造「楊萬來」的署名後，將偽造的配送收執聯交給台灣宅配通送貨人
    員，以收受內藏安非他命的包裹，足生損害於楊萬來及台灣宅配通股份有限公司
    對貨物管理之正確性，嗣因海岸巡防署高雄市機動查緝隊依據合法取得的監聽資
    料，查知上情，通報海岸巡防署海岸巡防總局東部地區巡防局（下稱東巡局）後
    ，始於九十二年二月十一日下午二時許，在丁○○以「楊萬來」名義簽收包裏後
    當場查獲，並扣得安非他命十三包（毛重四百九十三點九五五公克，驗後淨重共
    四百七十九點九五公克）。
二、案經東巡局報告台灣花蓮地方法院檢察署（下稱花蓮地檢署）檢察官偵查起訴。
    理  由
一、被告丁○○在本院審理中矢口否認有運輸毒品的犯行，僅坦承：他分別於九十二
    年二月七日及十一日，二次在花蓮縣吉安鄉○○村○○○街五四五巷二十號租屋
    處以「楊萬來」名義簽收內藏第二級毒品安非他命的包裹，且第二次包裹內所藏
    放的安非他命毛重達四百九十三點九五五公克，而該二次包裹均係由姓名年籍不
    詳綽號「小林」之人，以「林文清」名義寄送的事實，然辯稱：他是在花蓮的南
    濱公園夜市打電動時看到「小林」在賣毒品，所以向「小林」買來施用，「小林
    」都用寄的，他第一次以一千元買一公克的貨，第二次是以二千元買二公克的貨
    ，不知「小林」為何寄那麼多的安非他命給他。此外，他的警詢筆錄有部分記載
    不實在：(1)他說安非他命是在花蓮的南濱公園向「小林」買的，沒說是在屏東買
    的，(2)他在警詢中並沒有說他有和「阿林」約定以一兩二萬二千元的價格購買扣
案的安非他命，也沒有說他要付二十八萬六千元那麼多，是詢問他問題的警察直
    接計算扣案的毒品值這樣的價錢後就記載在筆錄內的等語。另辯護人為被告辯護
    時主張：檢察官所提出之監聽譯文及證人即台灣宅配通花蓮營業所主任徐政義之
    警詢筆錄，均無證據能力等語。
二、證據能力有無的判斷：
（一）被告丁○○警詢自白的證據能力：
    (一)按司法警察官或司法警察詢問被告或犯罪嫌疑人時，應全程連續錄音，必要時
      並應全程連續錄影，但有急迫情形且經記明筆錄者，不在此限，刑事訴訟法第
      一百條之一第一項、第一百條之二定有明文，其立法目的係在於建立詢問筆錄
      的公信力，並擔保詢問程序的合法正當，以防杜違法偵查並保障被告或犯罪嫌
      疑人的人權，擔保被告或犯罪嫌疑人對於詢問的陳述是出於自由意思且筆錄所
      載內容與其陳述相符。又被告之自白，非出於強暴、脅迫、利誘、詐欺、疲勞
      訊問、違法羈押或其他不正之方法，且與事實相符者，得為證據，同法第一百
      五十六條第一項亦有明文規定，是被告之陳述如屬自白，且係出於自由意思而
      非不正之方法，復與事實相符，縱令司法警察於詢問時未經全程連續錄音或錄
      影，致詢問程序有瑕疵，仍難謂其自白之筆錄無證據能力（最高法院八十九年
      台上字第六０一六號以及九十一年台上字第四六一０號判決參照）。綜上所述
      ，司法警察（官）於詢問被告時未經全程錄音或錄影，警詢筆錄尚不因此瑕疵
      而當然認為無證據能力，舉重以明輕，若司法警察（官）於詢問被告時業已遵
      守上述刑事訴訟法的規定全程錄音，僅因故致事後錄音帶遭消磁或銷燬，則司
      法警察（官）之詢問程序既無未錄音之瑕疵，如有其他佐證可認為被告於警詢
      中之屬於自白的陳述與事實相符，該警詢筆錄當然應認為有證據能力，合先敘
      明。
    (二)緣本案因被告辯稱警詢筆錄有部分未依其陳述記載不實之處，經本院要求檢察
      官提出被告之警詢錄音帶以供勘驗時，方發現並無被告警詢錄音帶可供勘驗，
      然查，本件於製作被告之警詢筆錄時有依規定全程錄音，且錄音帶已隨卷證資
      料一併移送花蓮地方法院檢察署的事實，業據證人即製作詢問筆錄之東巡局花
      蓮機動查緝隊分隊長丙○○及查緝員戊○○到庭結證明確（詳本院卷第一百四
      十頁、第一百四十六頁），並有東巡局刑事案件移送書一份（該移送書之「附
      送欄」內記載隨案移送物含錄音帶乙捲）在卷可供佐證，又花蓮地檢署原先係
      以施用毒品罪嫌分案對被告進行偵查（九十二年度毒偵字第五九號），嗣檢察
      官認被告尚涉有販賣第二級毒品罪嫌而簽請就此部分罪嫌分案偵辦，惟被告之
      警詢錄音帶仍附於上開施用毒品案件之卷宗內，致該錄音帶因上述施用毒品案
      件已結案而遭消磁無法供本院勘驗的事實，業據檢察官當庭陳明詳盡（詳本院
      九十三年四月二十一日訊問筆錄），並經本院調閱上述施用毒品案卷查證屬實
      ，顯見本件司法警察於詢問被告製作警詢筆錄時業已依法全程錄音，僅因事後
      錄音帶遭花蓮地檢署另案消磁而無法勘驗的事實，堪以認定；又被告於偵查初
      訊時自承警詢筆錄的內容均實在（詳偵查卷第四十頁），於本院亦供承他在接
      受警詢時都是依其意願自由陳述，並沒有遭到任何不當的詢問等情，此核與證
      人即製作筆錄之東巡局花蓮機動查緝隊分隊長丙○○及查緝員戊○○所證述的
      情形相符，且丙○○及戊○○均證稱警詢筆錄都是依據被告的供述記載，被告
      自己說扣案毒品是一兩二萬二千元買的，總共值市價二十八萬六千元，他們並
      無誘導訊問被告毒品金額的情形，因為實際上半公斤的安非他命中盤起碼可以
    賣到八十萬元的行情，根本不止被告供述的行情等語（詳本院卷第一百四十一
      頁、第一百四十二頁、第一百四十五頁、第一百四十六頁），依上述說明，本
      件既無證據證明警詢筆錄之記載有何與被告供述不符之處，且於詢問被告製作
      警詢筆錄時均全程錄音，被告於警詢中之供述又非出於強暴、脅迫、利誘、詐
      欺、疲勞訊問、違法羈押或其他不正之方法，則在警詢之合法性及任意性都已
      經確保的情況下，如佐以其他事證足可認定被告於警詢中之供述與事實相符，
      其警詢筆錄當然有證據能力。
（二）監聽譯文之證據能力：
    (一)按通訊保障及監察法業於八十八年七月十四日制定公布，同年月十六日生效，
      司法警察機關因偵辦刑事案件，為蒐集或調查證據，而有實施通訊監察之必要
      者，於偵查中應由檢察官依職權或聲請核發通訊監察書，載明應記載事項，始
      得為之，同法第五條、第十一條規定至明。又按偵查犯罪機關依法定程序監聽
      之錄音，如已踐行調查證據程序，固非不可採為認定犯罪事實之基礎，惟監聽
      錄音製作之譯文，如僅為偵查犯罪機關單方面製作，而被告或訴訟關係人對其
      真實性復有爭執，法院自應勘驗該監聽之錄音踐行調查證據之程序，以確認該
      監聽錄音譯文之真實性，定其取捨，不得逕以該監聽錄音之譯文，採為認定被
      告有罪之基礎，最高法院九十年度台上字第七０八九號、九十二年度台上字第
      一二七五號所著之判決意旨可供參照，是綜上所述，若司法警察機關係依法定
      程序取得通訊監察書實施監聽之錄音並製作譯文，且譯文內容經勘驗的結果確
      與監聽錄音內容相符，則該份具有合法性與真實性的監聽譯文，自得作為證據
      ，先予敘明。
    (二)查本件監聽之錄音，係台灣高雄地方法院檢察署認為有通訊保障及監察法第五
      條第一項第一款的情形，而依職權於九十二年一月二十一日以雄檢楠監玉字第
      二八號核發通訊監察書，監錄0000000000號、000000000
      0號二支行動電話的通訊內容，監察期間自九十二年一月二十一日起至九十二
      年二月十九日止，而本件檢察官以為證據方法之監聽譯文，監聽期間係自九十
      二年二月六日起至十一日止，均在上述監察期間內的事實，有通訊監察書及監
      聽譯文各一份在卷可按，又經本院當庭勘驗監聽錄音帶的結果，監聽錄音內容
      核與監聽譯文均相符合，此有勘驗筆錄二份在卷可查（詳本院卷第八三頁至第
      九十頁、第一百零五頁至第一百零九頁），再本件確係依據監聽資料方得查獲
      之情，亦據證人丙○○及戊○○證述詳盡，顯見本件監聽譯文的合法性及真實
      性已獲確保，自有證據能力。
（三）證人徐政義警詢筆錄之證據能力：
      按被告以外之人於審判外之言詞或書面陳述，除法律有規定者外，不得作為證
      據；被告以外之人於檢察事務官、司法警察官或司法警察調查中所為之陳述，
      與審判中不符時，其先前之陳述具有較可信之特別情況，且為證明犯罪事實存
      否所必要者，得為證據；又被告以外之人於審判外之陳述，雖不符前四條之規
      定，而經當事人於審判程序同意做為證據，法院審酌該言詞陳述或書面陳述作
      成時之情況，認為適當者，亦得為證據，刑事訴訟法第一百五十九條第一項、
      第一百五十九條之二、第一百五十九條之五第一項分別定有明文。查本件證人
      徐政義於審判外即警詢中之陳述，因被告及辯護人不同意作為證據，檢察官復
      未請求傳訊徐政義到庭作證，則依前述規定，證人徐政義之警詢筆錄自無證據
      能力。
三、認定被告犯罪的證據及理由：
（一）被告在本院對於其先後於九十二年二月七日及十一日，二次在花蓮縣吉安鄉○○村○○○街五四五巷二十號租屋處，偽造楊萬來之署名以簽收收件人姓名為
      「楊萬來」之內藏第二級毒品安非他命的包裹，且第二次包裹內所藏放的安非
      他命毛重達四百九十三點九五五公克（驗後淨重四百七十九點九五公克），而
      該二次包裹均係由姓名年籍不詳綽號「小林」之人，以「林文清」名義寄送的
      事實，都已經坦白承認，且扣案之包裹內的十三包結晶物經鑑驗的結果，均為
      安非他命，實際總毛重四百九十二點九三公克，驗後淨重四百七十九點六六公
      克的事實，有內政部警政署刑事警察局九十二年六月二十五日刑鑑字第０九二
      ０一０一三三七號鑑驗通知書一份附卷可稽，此外，並有包裹封面一紙、台灣
      宅配通貨件追蹤查詢號碼單一張（貨件追蹤查詢號碼為0000000000
      00號）、收執聯二張（貨件追蹤查詢號碼分別為000000000000
      號、000000000000號）、內政部警政署刑事警察局九十二年十一
      月十四日刑鑑字第０九二０二一四二三一號鑑驗通知書暨筆跡鑑驗說明一份在
      卷供參，足以佐證被告上述自白的真實性。
（二）又上開二件包裹係由姓名年籍不詳綽號「李ㄝ」之人向化名「林文清」之人談
      妥購買安非他命的數量、金額等事宜並匯款後，再由「林文清」分別於二月六
      日及二月十日自屏東地區以宅急便方式運輸各約半公斤的安非他命至花蓮縣吉
      安鄉○○村○○○街五四五巷二十號被告租屋處給「楊萬來」，並由被告以「
      楊萬來」名義簽收的事實，有下列事證可以證明：
    (一)證人即東巡局花蓮機動查緝隊分隊長丙○○到院結證稱：「（問：本件如何查
      獲？）我們高雄市的機動查緝隊，接到一份公文，內容是有一名「楊萬來」會
      在二月六日以宅急便方式向南部的一名毒販購買半公斤安非他命，地址是慶豐
      五四五巷二十號，因地址不完整，沒有鄉也沒有村所以我們去查不到，後來又
      收到一封公文，說二月六日的交易是半公斤，二十四萬元已經成功。二月十日
      還會再從南部宅急便寄半公斤安非他命到同一地址，這次地址很完整，是慶豐
      村慶北三街五四五巷二十號，之後我們就做現地偵查，確定地點，另查到整個
      花蓮只有一人名叫「楊萬來」，但該人住在光復鄉，沒有任何前科紀錄；另我
      們還查出花蓮地區有宅急便服務的有六家，分工查訪後發現在臺灣宅配通花蓮
      分公司有一筆二月六日楊萬來簽收的包裹。之後我們查證二月十日從南部有發
      出一個收件人為楊萬來，地址為上述慶北三街的包裹，該包裹二月十一日下午
      兩點才會到花蓮，我們就到現場埋伏，當時戊○○與宅配通一起送包裹到該處
      ，宅配通的人員問被告是否是楊萬來，並以楊萬來名義簽收包裹，被告簽收後
      ，戊○○就請被告打開包裹，打開後發現裡面是毒品，就逮捕被告並逕行搜索
      」。
    (二)證人即東巡局花蓮機動查緝隊查緝員戊○○到院結證稱：「（問：是你當場逮
      捕丁○○？）是，當時我和宅配通一起送包裹到慶北三街，我們按門鈴後，被
      告過了三、四分鐘後才出來開門並東張西望，宅配通問被告是否是楊萬來，被
      告答是，就在包裹上簽名，他簽完名拿了包裹要進去時，我們埋伏警員就出來
      要求他打開該包裹，包裹外觀是由公文牛皮紙封住，裡面是抽取式衛生紙盒，
      盒內是分裝好的毒品十三包，印象中有用紙把衛生紙盒塞滿」。
    (三)而經本院當庭勘驗監聽錄音帶並比對監聽譯文資料的結果，發現「林文清」（
      即譯文之Ａ）、「李ㄝ」（即譯文之Ｂ）二人於九十二年二月六日、七日為運
      輸毒品的電話聯繫內容情形如下：
      九十二年二月六日上午十一時「林文清」（Ａ）與「李ㄝ」（Ｂ）之對話：
        Ａ：喂！
        Ｂ：我不用那麼趕著回去，我剛打給雄Ｙ，他那裡還有半件的錢在那，我叫
            他給你匯過去，你再把信給我寄上來就好。
        Ａ：用寄的啊。
        Ｂ：對，我再給你一個地址。
        Ａ：你等一下，我寫一下。
        Ｂ：花蓮縣吉安鄉慶豐村五四五巷二十號（Ａ、Ｂ互相核對地址），你給我
            寄給楊萬來，木易楊，壹萬兩萬的萬，來去的來，你戶頭跟我說一下。
        Ａ：你打給我老婆，叫她跟你說，打那支0000000000，你跟她說
        叫他跟你講戶頭，你匯過來，半個喔。
        Ｂ：對，品質沒問題吧。
        Ａ：掛保證的。
      九十二年二月六日上午十一時五十二分「林文清」（Ａ）與「李ㄝ」（Ｂ）
        之對話：
        Ｂ：喂，傳過去了哦。
        Ａ：好。多少？
        Ｂ：二四。
        Ａ：哦，對啦，明天就到了。
        Ｂ：十一點前出來的話，明天就到了。
        Ａ：我們這邊都七點收件。晚間七點收件。七點之前收件。
        Ｂ：你了解就好！
        Ａ：我了解，我了解！好好。
      九十二年二月七日中午十二時零五分「林文清」（Ａ）與「李ㄝ」（Ｂ）之
        對話：
        Ａ：有沒有接到？
        Ｂ：你那個地址寫不對啦！你那個慶幾街幾街沒有寫。他叫我打電話來問，
            他說還沒有到！
        Ａ：還沒到是不是？
        Ｂ：他問你幾街？你幾街沒有寫哦！
        Ａ：是！是！這樣哦！我太太寫的，我不知道！還好有電話！慶豐路，你只
            有跟我說慶豐街而已！
        Ｂ：慶北三街。
        Ａ：啊，慶北你沒有跟我講。
        Ｂ：有啊，怎麼可能沒講？
        Ａ：沒有，你只有跟我講慶豐村而已！
        Ｂ：慶北三街！
        Ａ：你沒有跟我講！
        Ｂ：這樣喔。
        Ａ：有打電話給他哦？
        Ｂ：有，我有跟他講！
        Ａ：你有跟他講了哦！
        Ｂ：到的時候我馬上打給你！
        Ａ：有接到時要立刻打電話給我哦！
        Ｂ：ＯＫ！ＯＫ！ＢＹＥ！ＢＹＥ！
      上述對話內容，有勘驗筆錄及監聽譯文在卷可按，核與證人丙○○證稱依他
        們收到的情資，二月六日會有一名「楊萬來」以宅急便方式向南部毒販購買
        半公斤安非他命，地址是慶豐五四五巷二十號，因地址不完整，沒有鄉也沒
        有村所以他查不到，後來的情資顯示二月六日的半公斤安非他命的交易是二
        十四萬元，已經成功等語，以及證人戊○○證稱：「（問：監聽譯文中說二
        月六日寄多少毒品？）半公斤，因為監聽到他們要匯『半個』，依毒販的術
        語，就是半公斤」，「（問：半公斤多少錢？）譯文中有提到，傳過去『二
        四』，就是二十四萬元，這是李ㄝ在電話中說的，我們研判他是花蓮的中盤
        或大盤。」等語，都相符合，再參酌被告自承九十二年二月六日（實為二月
        七日）有以楊萬來名義簽收卷附之台灣宅配通貨件追蹤查詢號碼配送收執聯
        （貨件追蹤查詢號碼為000000000000號，詳見偵查卷第八十二
        頁）所示之二月六日寄送的包裹，而該收執聯上之收件地址正如對話內容
        ，僅記載「花蓮縣吉安鄉慶豐村五四五巷二十號」，復又再補填上如對話
        內容所漏載之「慶北三街」等情，足徵「李ㄝ」和「林文清」於九十二年二
        月六日電話聯繫以半公斤二十四萬元的價格購買安非他命並寄送給花蓮「楊
        萬來」等事宜時，因「李ㄝ」所述之寄送地址不完整，二人於二月七日復再
        確認正確地址後，被告隨即在花蓮以「楊萬來」名義收受「林文清」自屏東
        地區所運輸之半公斤的安非他命。
    (四)又經本院當庭勘驗監聽錄音帶並比對監聽譯文資料的結果，「林文清」（即譯
      文之Ａ）、「李ㄝ」（即譯文之Ｂ）二人於九十二年二月九日至十一日為運輸
      毒品的電話聯繫內容情形如下：
      九十二年二月九日下午四時三十三分「林文清」（Ａ）與「李ㄝ」（Ｂ）之
        對話：
        Ａ：明天你匯好的時候，你打電話跟我講，我再寫起來。我下來恆春，我現
            在在恆春帶小孩來恆春走走。
        Ｂ：全部以後還有嗎？
        Ａ：我初二五，一個月差不多有一次，用夾藏進來。不過沒有關係，有的話
           ，我都會幫你留。
        Ｂ：ＯＫ，再麻煩你。
        Ａ：明天你要是約好隨時再打電話給我。
        Ｂ：ＯＫ，再見再見。
      九十二年二月十日上午八時四十七分「林文清」（Ａ）與「李ㄝ」（Ｂ）之
        對話：
        Ｂ：喂！
        Ａ：早！
        Ｂ：你跟我說一下密碼，我用無摺存款存給你比較安全。
        Ａ：你等一下，我問我老婆。是局號還是帳號？
        Ｂ：不是！不是！是提款機密碼，我用存得比較好。
        Ａ：密碼，沒密碼，我沒有用提款機耶！
        Ｂ：好啦！好啦！那我用匯的。
        Ａ：你那是哪裡？
        Ｂ：慶豐村慶北三街五四五巷二十號（Ａ、Ｂ重複核對地址確認無誤）。上
            次慶北三街沒寫到，我去處理一下就好了。
      九十二年二月十日上午九時五十分「林文清」（Ａ）與「李ㄝ」（Ｂ）之對
        話：
        Ａ：喂！你匯好了嗎？
        Ｂ：他十點就過去匯了，匯好我跟你講。
      九十二年二月十日上午十時三十五分「林文清」（Ａ）與「李ㄝ」（Ｂ）之
        對話：
        Ｂ：喂！過了喔。
        Ａ：好！好！
      九十二年二月十一日上午十一時四十七分至下午二時三十六分間某時「林文
        清」（Ａ）與「李ㄝ」（Ｂ）之對話：
        Ａ：喂！
        Ｂ：你地址有沒有寫錯？
        Ａ：不會啦！慶豐村慶北三街五四五巷二十號啊。
        Ｂ：還沒有消息，我再等看看。
      九十二年二月十一日下午二時三十六分「林文清」（Ａ）與不知名人士（Ｃ
        ）對話：
        Ａ：喂！我跟你講，你現在趕快去寄東西那裡把東西收回來。我這邊出事了
            ！趕快收回來等我電話！
        Ｃ：好！好！
      九十二年二月十一日下午二時五十七分「林文清」（Ａ）與「李ㄝ」（Ｂ）
        之對話：
        Ｂ：喂！一定要收回來！不然會出問題！
        Ａ：收了啦！是什麼情形？
        Ｂ：就你那過來，就出事了，人就一起跟過來了。我的外務都被帶去。
      九十二年二月十一日下午四時二十二分「林文清」（Ａ）與「李ㄝ」（Ｂ）
        之對話：
        Ｂ：你那邊有出事嗎？
        Ａ：沒有啊！
        Ｂ：沒有那怎麼會這樣？
        Ａ：我哪知道！
        Ｂ：我跟你講這批，我那小弟整組都去了，不然這樣！你去湊一下，你可以
            幫我匯回來嗎？我現在急著要用錢，你趕快幫我匯回來。
        Ａ：我打電話跟他說一下。
        Ｂ：因為我現在五點以前要請律師，我的錢都到你那裡了。
        Ａ：好啊！
        Ｂ：我再重打一次，告訴你電話。
        Ａ：有啊！有啊！電話有顯示。
        Ｂ：你那沒出事？那怎麼會跟你那邊來？
        Ａ：沒有出事啊！
        Ｂ：你有寫你那裡的地址嗎？
        Ａ：沒有啊！
        Ｂ：沒事就好了！
      上述對話內容，有勘驗筆錄及監聽譯文在卷可按，依上述監聽錄音至的
        對話內容可知，「李ㄝ」與「林文清」於九十二年二月九日、十日談妥購買
        安非他命及寄送事宜後，於二月十一日中午左右因「李ㄝ」尚未得到貨已安
        全運輸至花蓮讓被告收受的通知，而曾於當日電話再與「林文清」確認寄送
        地址。此核與證人丙○○證稱他們查證發現二月十日會從南部寄出一個收件
        人為楊萬來、地址為上述慶北三街的、二月十一日下午兩點才會到花蓮的包
        裹等語都相符合。又被告於本院自承他在花蓮使用的電話號碼為00000
        00000號行動電話，而證人丙○○證稱：「（問：逮捕丁○○後他有無
        接聽電話？）有，且依丁○○的電話通聯，他是在二月十一日下午二點三十
        五分接到0000000000打來的一通電話，我聽到丁○○說：我現在
        在分局，我現在出事了，還有半公斤趕快退掉。」等語，並有被告使用之0
        000000000號行動電話通聯紀錄一份在卷可按，復依證人戊○○證
        稱：「（問：本件的監聽譯文中如何判斷丁○○和李ㄝ有聯繫？）從譯文中
        無法直接看到丁○○和李ㄝ有聯繫，但譯文中看到李ㄝ有跟小林進貨並要求
        小林將貨寄至慶北三街，由『楊萬來』簽收，且丁○○被抓到後，李ㄝ馬上
        聯繫南部上游說外務被抓，且半公斤不要再寄，二十四萬要退回來請律師。
        之後南部的毒販也把毒品順利取回了。所以我們研判該外務就是丁○○」等
        語，佐以上述監聽錄音、、之對話內容，足可推知被告為「李ㄝ」在
        花蓮收受所運輸之安非他命的外務，故二月十一日下午二點三十五分被告接
        到0000000000打來的電話並告知對方出事後，隨即於當日下午二
        時三十六分至四時二十二分間「李ㄝ」與「林文清」就立刻電話聯繫確認其
        餘安非他命貨源之安全、猜測遭查獲之原因，以及籌畫聘請律師等事宜。
  （三）綜上事證，本件被告與姓名年籍不詳綽號「李ㄝ」及化名「林文清」的成年
        男子共同自屏東地區運輸第二級毒品安非他命至花蓮及行使偽造文書的犯行
        ，已經明確，亦證實被告辯稱警詢筆錄記載不實之處，較之被告嗣後的辯解
        ，反更與事實相符，且可信其為被告自由意願下之供述，自有證據能力。
四、對被告證據能力以外之其他辯解的判斷：
    被告雖辯稱他是在花蓮南濱公園夜市認識姓名年籍不詳的「小林」後，向「小林
    」買安非他命來施用，並不是向屏東的「阿林」買的，他第一次以一千元買一公
    克的貨，第二次是以二千元買二公克的貨，「小林」都用寄的，不知「小林」第
    二次為何寄那麼多的安非他命給他，而「小林」都是在他收到貨後再到他家向他
    收貨款，二月十一日被查獲的貨還沒付款等語。然查：
    (一)被告於警詢及偵查初訊中均已明白供承安非他命是向屏東的「阿林」、「小林
      」購買的，此與證人丙○○證稱依高雄市機動查緝隊的情資，安非他命貨是從
      南部運輸至花蓮的；以及依他們查訪的結果，被告以「楊萬來」名義所簽收內
      藏安非他命的包裹是由台灣宅配通從南部所發出的等語相符，並有上述監聽譯
      文可佐，足徵被告就此部分於警詢及偵查初詢的供述，方與事實相符。
    (二)又政府為嚴禁毒品泛濫，對取締安非他命交易不遺餘力，使毒品買賣具有高度
      風險，一旦遭緝獲，刑責甚重，是一般毒品販賣者為確保交易安全，避免施用
      毒品者賴帳，或於取得貨款後再交付毒品，或一手交錢一手交貨，且販賣的數
      量亦少，實無可能對於毫不相熟無信賴關係之人，同意先行交付毒品後再收取
      貨款，甚至在未收到貨款前就一次寄出大量毒品。而被告既辯稱他和「小林」
      不熟，只認識約二十幾天，之前從未曾向「小林」買過安非他命，也不知道如
      何與「小林」聯絡等語，顯見被告與「小林」二人既無特殊情誼，亦無互信關
      係，是「小林」何有可能先將毒品寄給被告再另行收取貨款？且依上述監聽內
      容可知，九十二年二月六日至七日、十日至十一日二次運輸給被告的安非他命
      ，重量均為半公斤左右，此核與扣案之查獲的安非他命（毛重四百九十三點九
      五五公克）相當，「小林」又何有可能在被告僅以一千元買受一公克安非他命
      、二千元買受二公克安非他命的情形下，先後寄送市價值數十萬元的安非他命
      給被告？
    (三)綜上所述，足徵被告的辯解，都是事後卸責或為迴護共犯之詞，不足採信，本
      件事證明確，被告犯行已堪認定，應依法論科。
五、論罪科刑的理由：
（一）被告的行為所觸犯的罪名是：刑法第二百十六條、二百十條之行使偽造文書罪
      ，以及毒品危害防制條例第四條第二項的運輸第二級毒品罪。
（二）被告雖偽造「楊萬來」的署押於屬於私文書的台灣宅配通配送收執聯上，然此
      為偽造私文書的部分行為，不另論罪；再偽造私文書後，復持以行使交付於台
      灣宅配通的送貨人員以領取包裹，偽造的低度行為為行使的高度行為所吸收，
      亦不另論罪；又被告運輸後持有第二級毒品安非他命的低度行為，也被運輸第
      二級毒品安非他命的高度行為所吸收，亦不另論罪。
（三）又販賣行為，雖不以販入之後復行賣出為要件，祇要以營利為目的，將毒品購
      入或賣出，有一於此，其犯罪即為完成。然遍查全卷，僅能證明被告有簽收「
      李ㄝ」向「林文清」購買並要「林文清」運輸至花蓮的安非他命，並無任何證
      據可以證明「李ㄝ」在向「林文清」購買安非他命並要「林文清」運輸至花蓮
      給被告的目的為何，檢察官也沒有舉出任何足堪證明「李ㄝ」及被告有販賣第
      二級毒品的證據，故「李ㄝ」及被告是否是意圖營利而向「林文清」販入安非
      他命，既無積極證據可以認定，檢察官認為被告此部分係犯毒品危害防制條例
      第四條第二項的販賣第二級毒品罪嫌，容有誤會，但因為檢察官所起訴的法條
      與本院認定被告犯罪的法條都是毒品危害防制條例第四條第二項之罪，所以並
      沒有變更起訴法條的問題，僅附予敘明。
（四）被告與姓名年籍不詳綽號「李ㄝ」及化名「林文清」的成年男子，就上述行使
      偽造文書及運輸毒品二犯行均有犯意的聯絡及行為的分擔，應論以共同正犯，
      又被告利用不知情的台灣宅配通送貨人員運輸毒品的行為，為間接正犯。
（五）而被告先後二次的運輸毒品行為，時間緊接，方法相同，觸犯構成要件相同之
      罪名，顯然是基於概括的犯意反覆為之，為連續犯，應依刑法第五十六條的規
      定以一罪論，並加重其刑，且因法定本刑為無期徒刑部分不得加重，僅就法定
      本刑為有期徒刑及罰金部分加重；又被告先後二次的行使偽造私文書行為，同
      樣也是時間緊接，方法相同，觸犯構成要件相同之罪名，顯然也是基於概括的
      犯意所為，亦應依連續犯的規定論以一罪，並加重其刑。
（六）又被告行使偽造私文書的行為，雖然未經檢察官起訴，但是此部分犯罪事實業
      經檢察官當庭補充起訴意旨（詳本院卷第四十三頁），且經本院審理後認為與
      檢察官起訴的犯罪事實具有方法結果的牽連關係，為裁判上一罪關係，應為起
      訴效力所及，本院自應並予審究，並從較重的運輸第二級毒品罪處斷。
（七）被告之前曾因為違反麻醉藥品管理條例案件，經台灣新竹地方法院以八十六年
      度竹簡字第七七五號判處有期徒刑五月確定後，於八十八年二月五日執行完畢
      的事實，有台灣高等法院被告全國前案紀錄表一份在卷可查，被告在五年之內
      再犯本件有期徒刑以上的罪名，為累犯，依刑法第四十七條的規定，加重其刑
      度，並因法定本刑為無期徒刑部分不得加重，僅就法定本刑為有期徒刑及罰金
      部分加重，並且依照刑法第七十條的規定，遞予加重被告的刑度。
（八）本院審酌被告運輸安非他命的方法、次數雖僅有二次，但數量每次均達約五百
      公克之多，如流出將嚴重戕害他人身心健康，影響家庭、社會之健全，而且其
      犯罪後仍拒不供出綽號「李ㄝ」及化名「林文清」等人之相關資料及運輸網絡
      以供追查，以及檢察官對量刑的意見等一切情狀，量處如主文所示之刑。
（九）扣案之第二級毒品安非他命十三小包（驗後總淨重四百七十九點六六公克），
      應依毒品危害防制條例第十八條第一項前段之規定，宣告沒收並銷燬之；台灣
      宅配通配送收執聯二張（貨件追蹤查詢號碼分別為000000000000
      號、000000000000號）業經被告提出於宅配通送貨人員以收受包
      裹，並非被告所有，爰不宣告沒收，惟被告於上述二張收執聯上偽造的「楊萬
      來」署押各一枚，均應依刑法第二百十九條之規定諭知沒收。
據上論斷，應依刑事訴訟法第二百九十九條第一項前段，毒品危害防制條例第四條第
二項、第十八條第一項前段，刑法第十一條前段、第二十八條、第五十六條、第二百
十六條、第二百十條、第五十五條、第四十七條、第七十條、第二百十九條，判決如
主文。
本案經檢察官乙○○到庭執行職務。
中      華      民      國    九十三    年      六      月     十四     日
                              臺灣花蓮地方法院刑事第三庭
                                  審判長法官  鄭  培  麗
                                        法官  饒  金  鳳
                                        法官  陳  雅  敏
右正本證明與原本無異。
如對本判決不服，應於送達後十日內，向本院提出上訴狀。（應抄附繕本）
                                  法院書記官
中      華      民      國    九十三    年      六      月     十五     日
附錄本判決論罪之法律條文：
毒品危害防制條例第四條第二項：
製造、運輸、販賣第二級毒品者，處無期徒刑或七年以上有期徒刑，得併科新臺幣七
百萬元以下罰金。
毒品危害防制條例第十八條第一項：
查獲之第一、二級毒品及專供製造或施用第一、二級毒品之器具，不問屬於犯人與否
，均沒收銷燬之；查獲之第三、四級毒品及製造或施用毒品之器具，無正當理由而擅
自持有者，均沒入銷燬之。但合於醫藥、研究或訓練之用者，得不予銷燬。
刑法第二百十六條：
行使第二百十條至第二百十五條之文書者，依偽造、變造文書或登載不實事項或使登
載不實事項之規定處斷。
刑法第二百十條：
偽造、變造私文書，足以生損害於公眾或他人者，處五年以下有期徒刑。
刑法第二百十九條：
偽造之印章、印文或署押，不問屬於犯人與否，沒收之。
